臺北高等行政法院裁定　　　　　　　　　　　　　　　　九十一年度停字第三○號
　　聲　請　人　甲○○
　　相　對　人　桃園縣政府工務局
　　代　表　人　范振成　,
右當事人間因違反建築法事件，提起訴願，並聲請停止原處分之執行，本院裁定如左
：
    主　文
聲請駁回。
聲請程序費用由聲請人負擔。
    理　由
一、按原行政處分之合法性顯有疑義者，或原行政處分之執行將發生難以回復之損害
    ，且有急迫情事，並非為維護重大公共利益所必要者，行政法院亦得於當事人起
    訴前依聲請，停止執行。訴願法第九十三條第二項、第三項定有明文。
二、本件聲請意旨略謂：聲請人不服桃園縣政府九一桃縣工使（稽）字第五九號處分
    ，已依法向內政部訴願中，內政部亦於九十一年四月二十五日以台內字第０九一
    ０００三二四一號函行文桃園縣政府重新審查上開處分是否合法妥當，惟桃園縣
    政府不顧內政部行文意旨，卻以桃縣工使字第０九一Ｅ０００九一八號函要對聲
    請人就上開處分向法務部行政執行署聲請執行，為此依訴願法第九十三條第二項
    、第三項之規定就上開桃園縣政府九一桃縣工使（稽）字第五九號處分書之處分
    全部聲請停止執行。
三、查桃園縣政府工務局因實施公共安全檢查時發現聲請人在桃園市○○○○街六四
    號一樓Ｇ３類建築物經營資訊休閒服務業，未維護合法使用，違反建築法第七十
    七條第一項及第七十三條後段規定，依同法第九十一條第一項及第九十條規定處
    罰聲請人新台幣六萬元，並勒令停止使用，有桃園縣政府工務局九一桃縣工使（
    稽）字第五九號處分書在卷可憑。依前開行政處分書之內容，係為行政違規事件
    之罰鍰處分，其執行係以財產為標的，聲請人因該處分執行所受財產損害，在一
    般社會通念上，並非不能以金錢賠償或回復，自難謂將發生難於回復之損害。聲
    請人雖到庭陳稱因銀行的錢是要繳貸款，若被罰就沒有辦法繳貸款，造成資金運
    轉困難云云。但查所述情形並非不能以金錢賠償或回復，核與停止執行之要件不
    符。又聲請人另主張內政部行文桃園縣政府重新審查上開處分是否合法妥當一節
    ，經查係內政部就聲請人之訴願函請桃園縣政府針對訴願理由詳實答辯，並非已
    認原處分違法或不當。聲請人在庭雖另陳明桃園縣稅捐稽徵處函文已認其沒有營
    業登記事項不實及未依規定申請變更登記情事，且公共檢查時未通知聲請人，檢
    查紀錄表沒有聲請人的簽名，檢查人員也沒有帶職員證明，程序有問題，原處分
    之合法性顯有疑義部分。查所述上開情形，均屬就該行政處分是否違法或不當所
    為之實體上爭執，有待於行政爭訟程序中另為判斷，並非不待調查即知其違法或
    不當，與原處分之合法性顯有疑義尚不該當。從而聲請人聲請停止執行與首揭法
    條不符，應予駁回。
四、依行政訴訟法第一百零四條、民事訴訟法第九十五條、第七十八條，裁定如主文
    。
中　　華　　民　　國　　九十一　　　年　　　五　　　　月　　　十七　　　日
                      臺 北 高 等 行 政 法 院   第 四 庭
                                         審 判 長 法  官　姜素娥
                                                  法  官　林文舟
                                                  法  官　陳國成
右為正本係照原本作成。
如不服本裁定，應於送達後十日內向本院提出抗告狀（須按他造人數附繕本）。
中　　華　　民　　國　　九十一　　　年　　　五　　　　月　　　二十　　　日
　　　　　　　　　　　　　　　　　　　            書記官　王英傑
